臺灣桃園地方法院民事裁定
111年度聲字第46號
聲  請  人  曾嬌妹  



相  對  人  集義祠  
法定代理人  謝秀蓉  
上列當事人間聲請停止強制執行事件，本院裁定如下：
    主  文
聲請人以新臺幣捌萬元為相對人供擔保後，本院一一０年度司執
字第七三七二四號拆屋還地執行事件之強制執行程序，於本院一
一一年度訴字第二四九號第三人異議之訴事件判決確定、和解或
撤回起訴前，應暫予停止。
    理  由
一、本件聲請意旨略為：相對人以本院102年度訴字第540號民事
    確定判決為執行名義，聲請對坐落桃園市楊梅區豐野段187
    、193-9（聲請人誤載為193-6）地號土地（下稱系爭土地）
    上門牌號碼桃園市○○區○○街○○○○○○○○○路○000號2層樓（第1
    層客廳、面積103.8平方公尺，第2層臥室、面積111.6平方
    公尺）之地上物（下稱系爭建物）為強制執行，經本院以11
    0年度司執字第73724號（下稱系爭執行事件）受理在案，然
    系爭建物原為第三人彭莊桃妹所有，於民國75年9月9日出售
    予彭明炫、彭明焜（持分各2分之1），嗣彭明焜於91年4月2
    0日將其上開持分出售予彭明炫，彭明炫又於95年1月10日將
    系爭建物贈與聲請人，聲請人已對系爭執行事件提起第三人
    異議之訴（即本院111年度訴字第249號），爰聲請於前開事
    件判決確定前停止系爭執行事件之強制執行程序等語。
二、按強制執行程序開始後，除法律另有規定外，不停止執行；
    有回復原狀之聲請，或提起再審或異議之訴，或對於和解為
    繼續審判之請求，或提起宣告調解無效之訴、撤銷調解之訴
    ，或對於許可強制執行之裁定提起抗告時，法院因必要情形
    ，或依聲請定相當並確實之擔保，得為停止強制執行之裁定
    ，強制執行法第18條第1項、第2項定有明文。又法院因必要
    情形或依聲請定相當並確實之擔保，為停止強制執行之裁定
    者，該擔保金額之多寡應如何認為相當，固屬法院職權裁量
    之範圍。惟此項擔保係備供強制執行債權人因停止執行所受
    損害之賠償，故法院定擔保金額時，自應斟酌該債權人因停
    止執行可能遭受之損害，以為衡量之標準；其數額應依標的
    物停止執行後，債權人未能即時受償或利用該標的物所受之
    損害額，或其因另供擔保強制執行所受之損害額定之，非以
    標的物之價值或其債權額為依據（參見最高法院95年度台抗
    字第781號、91年度台抗字第429號裁定意旨）。
三、經查：
  ㈠相對人向本院聲請就債務人彭明焜、彭明炫、彭玉秋、彭秀
    美、彭秀玉之財產即系爭建物為強制執行，經本院以系爭執
    行事件執行在案，且聲請人已對系爭執行事件提起第三人異
    議之訴，現繫屬本院111年度訴字第249號事件審理中，而系
    爭執行事件之執行程序迄今尚未終結等情，業經本院調閱系
    爭執行事件及本院第三人異議之訴事件卷宗核閱無誤，是聲
    請人聲請停止執行，核與前揭法條規定相符。惟為確保相對
    人因聲請人聲請停止強制執行不當可能遭受之損害得獲賠償
    ，並兼顧兩造之權益，本院爰命聲請人供相當並確實之擔保
    ，准許停止強制執行。
  ㈡本院審酌停止執行之擔保係備供債權人因停止執行所受損害
    之賠償，於拆屋還地之執行事件中，即為相對人於上開第三
    人異議之訴案件確定終結前，不能使用系爭地上物占用之土
    地111.6平方公尺相當於租金之損失。本件系爭土地公告現
    值為每平方公尺新台幣（下同）1萬2,600元、申報地價則為
    每平方公尺2,000元，參酌土地法第97條規定城市地方房屋
    之租金，以不超過土地及建築物申報總價年息10％計算之方
    式，較符合市場價值之土地公告現值，且聲請人提起之第三
    人異議之訴，其訴訟標的價額以占用之土地依公告現值計算
    之價值為140萬6,160元（計算式：1萬2,600元×111.6㎡＝140
    萬6,160元），未逾150萬元，屬不得上訴第三審之案件，參
    考各級法院辦案期限實施要點規定，第一、二審通常程序審
    判案件之期限分別為1年4個月、2年，加計移審、送卷時間
    ，據此預估聲請人提起本件訴訟，致相對人利用或處分上開
    所有權可能延宕期間約為3年6個月，並以之為據計算相對人
    可能遭受之損害約為7萬7,910元(計算式：111.3×2000×10％÷
    12x42，元以下四捨五入)，爰取其概數8萬元，是聲請人為
    相對人提供前開擔保金額後，方得停止執行。爰酌定如主文
    所示相當擔保金額准許之。
四、依強制執行法第18條第2項規定，裁定如主文。
中　　華　　民　　國　　111 　年　　2 　　月　　25　　日
                  民事第二庭    法　官　李麗珍
以上正本係照原本作成。
如對本裁定抗告，須於裁定送達後10日內，向本院提出抗告狀，
並應繳納抗告費新台幣壹仟元。
中　　華　　民　　國　　111 　年　　2 　　月　　25　　日
                                書記官  謝伊婕